【裁判字號】    97,審易,2500
【裁判日期】    971218
【裁判案由】    竊盜
【裁判全文】
臺灣高雄地方法院刑事判決            97年度審易字第2500號
公  訴  人  臺灣高雄地方法院檢察署檢察官
被      告  丙○○
上列被告因竊盜案件，經檢察官提起公訴（97年度偵字第29188
號），本院判決如下：
    主  文
丙○○攜帶兇器竊盜未遂，累犯，處有期徒刑壹年。扣案之活動
扳手壹支，沒收。
    事  實
一、丙○○前於民國96年間，因竊盜案件，經臺灣臺南地方法院
    以96年度簡字第3549號、本院以96年度簡字第3840號，分別
    判處有期徒刑4 月、4 月確定，嗣經裁定定應執行刑有期徒
    刑7 月，並於97年8 月25日執行完畢。詎丙○○不知悔改，
    竟基於意圖為自己不法所有之犯意，於97年10月14日凌晨4
    時30分許，駕駛其不知情胞姐盧麗珠所有車號2405-UV 號自
    用小客車，並攜帶其所有而客觀上得以危害人生命、身體可
    供兇器使用之活動扳手1 支，行經高雄市○○區○○街與惠
    心街口，見乙○○所有車號9S-1115 號自用小客貨車停放於
    該處，無人看管，認有機可趁，下車持上開活動扳手1 支，
    拆卸乙○○所有而懸掛車號9S-1115 號自用小客貨車後方之
    備用輪胎，僅卸下輪胎蓋，並將用於拴住備用輪胎之螺絲鬆
    脫，尚未將備用輪胎竊取得手之際，即因巡邏警員行經該處
    ，見丙○○形跡可疑，上前盤查，並扣得丙○○所有而供其
    竊盜所用之活動扳手1 支。
二、案經高雄市政府警察局楠梓分局報告臺灣高雄地方法院檢察
    署檢察官偵查起訴。
    理  由
一、訊據被告對於上揭時、地，著手竊取乙○○所有自用小客貨
    車之備用輪胎而未遂之事實，坦承不諱，惟矢口否認有攜帶
    兇器竊盜之犯行，辯稱：扣案之活動扳手係放在車上，其並
    未持扣案之活動扳手行竊云云。
二、經查：被告於上揭時、地，持扣案之活動扳手進行拆卸乙○
    ○所有而懸掛於車號9S-1115 號自用小客貨車後方之備用輪
    胎，僅將輪胎蓋卸下，並將用於拴住備用輪胎之螺絲鬆脫，
    即為警查獲之事實，業經被告迭於警詢及偵查中，供承不諱
    ，核與證人乙○○證述情節相符，並有查獲照片7 張、贓物
    認領保管單、車籍查詢基本資料詳細畫面各1 紙附卷可稽，
    並有被告所有供竊盜所用之活動扳手1 支扣案可憑，本案事
    證明確，被告攜帶兇器竊盜未遂之犯行，堪以認定，應予依
    法論科。被告雖於本院審理時，否認持扣案之活動扳手行竊
    ，並表示其因不知攜帶兇器行竊之刑度，如此之重，始陳述
    以活動扳手行竊，實際上其係徒手卸下螺絲等語。然被告不
    僅於97年10月14日警詢時，陳稱係以扣案之活動扳手行竊，
    其於同日偵訊及同年10月27日偵訊時，亦為同一內容之陳述
    ，倘若其確實未曾持扣案之活動扳手行竊，其應無可能為如
    此一致之陳述，且觀諸查獲照片顯示，拴住備用輪胎之螺絲
    ，係附著於螺絲孔內，因螺絲孔之空間極小，實難徒手拆解
    備用輪胎上之螺絲，堪認被告係因發現攜帶兇器竊盜罪之刑
    度，高於普通竊盜罪之刑度，始改口辯稱係徒手行竊，自無
    足採信。
三、按刑法第321 條第1 項第3 款之攜帶兇器竊盜罪，係以行為
    人攜帶兇器竊盜為其加重條件，此所謂兇器，其種類並無限
    制，凡客觀上足對人之生命、身體、安全構成威脅，具有危
    險性之兇器均屬之，且祇須行竊時攜帶此種具有危險性之兇
    器為已足，並不以攜帶之初有行兇之意圖為必要，最高法院
    79年臺上字第5253號著有判例可資參照。被告以扣案之活動
    扳手行竊，而該活動扳手1 支，為屬金屬製品，材質堅硬，
    業經本院於97年12月4 日當庭勘驗屬實，是扣案之活動扳手
    1 支，在客觀上顯足以危害人之生命、身體，依上開判例意
    旨，自屬兇器無訛。故核被告所為，係犯刑法第321 條第1
    項第3 款、第2 項之攜帶兇器竊盜未遂罪。被告前因竊盜案
    件，經法院判處有期徒刑4 月、4 月確定，嗣經裁定定應執
    行刑有期徒刑7 月，並於97年8 月25日執行完畢，有臺灣高
    等法院被告前案紀錄表1 份在卷可佐，被告於有期徒刑執行
    完畢後，5 年內故意再犯本件有期徒刑以上之罪，而為累犯
    ，應依刑法第47條第1 項規定加重其刑。又被告雖已著手竊
    盜行為之實施，惟未生取得財物之結果，其犯罪尚屬未遂，
    爰依刑法第25條第2 項之規定，按既遂犯之刑度減輕其刑，
    並與前開加重部分，先加後減之。本院審酌被告前有詐欺、
    竊盜及施用毒品案件經判刑之紀錄，此有前述臺灣高等法院
    被告前案紀錄表1 份在卷可佐，素行不良，而被告正值壯年
    ，不思以正當方法賺取財物，竟貪圖小利攜帶兇器行竊，雖
    其本次竊盜犯行，未竊得任何財物，惟其行為，已破壞社會
    原有之安寧秩序，並造成乙○○對其財產權益之維護，深感
    不安，危害社會治安，且被告否認攜帶兇器行竊，顯無悔意
    等一切情狀，認檢察官具體求刑有期徒刑8 月，尚屬過輕，
    爰量處如主文所示之刑，以資儆懲。扣案之活動扳手1 支，
    係被告所有，且供本件竊盜犯罪所用之物，已據被告於警詢
    及偵查中供承在卷，爰依刑法第38條第1 項第2 款之規定，
    併予宣告沒收。至於檢察官以被告前有3 次竊盜前科，仍不
    知悔改，有犯罪之習慣，請求本院諭知強制工作。本院審酌
    被告前因2 次竊盜案件，甫於97年8 月25日執行完畢，已如
    前述，竟於前開有期徒刑執行完畢未滿2 月，再犯本件竊盜
    案件，堪認被告有犯罪之習慣，然被告本件所犯之竊盜案件
    ，並未生實害之結果，本院業已斟酌其為累犯，犯罪手段與
    犯後態度，判處被告有期徒刑1 年，應足使被告心生警惕，
    而收矯治之效，如再令被告入勞動場所強制工作3 年，雖屬
    保安處分，究屬對被告人身自由之拘束，與被告本件竊盜犯
    罪所生之危害，容有不符比例原則之虞，爰不宣告強制工作
    之保安處分，附此敘明。
據上論斷，應依刑事訴訟法第273 條之1 第1 項、第299 條第1
項前段，刑法第321 條第1 項第3 款、第2 項、第47條第1 項、
第25條第2 項、第38條第1 項第2 款，判決如主文。
本案經檢察官甲○○到庭執行職務。
中    華    民    國    97    年    12    月    18    日
                  刑事第七庭  法  官  高增泓
以上正本證明與原本無異。
如不服本判決，應於判決送達後10日內，向本院提出上訴狀。
                              書記官  黃麗玉
中    華    民    國    97    年    12    月    18    日
附錄本案論罪科刑法條全文：
刑法第321條
犯竊盜罪而有下列情形之一者，處6 月以上、5 年以下有期徒刑
：
  一  於夜間侵入住宅或有人居住之建築物、船艦或隱匿其內而
      犯之者。
  二  毀越門扇、牆垣或其他安全設備而犯之者。
  三  攜帶兇器而犯之者。
  四  結夥三人以上而犯之者。
  五  乘火災、水災或其他災害之際而犯之者。
  六  在車站或埠頭而犯之者。
前項之未遂犯罰之。


司法院資訊處製作；財團法人民間司法改革基金會備份。
